【裁判字號】    98,易,923
【裁判日期】    980930
【裁判案由】    竊盜
【裁判全文】
臺灣彰化地方法院刑事判決               98年度易字第923號
公  訴  人  臺灣彰化地方法院檢察署檢察官
被      告  乙○○
上列被告因竊盜案件，經檢察官提起公訴（98年度偵字第5061號
），本院判決如下：
    主  文
乙○○竊盜，處罰金新臺幣肆仟元，如易服勞役，以新臺幣壹仟
元折算壹日。
    犯罪事實
一、乙○○於民國98年5 月11日下午4 時許，駕駛車牌號碼LQ－
    8822號自用小客車，搭載友人劉巽誠及彭玠隆，行經彰化縣
    員林鎮○○里○○段342 之2 地號旁產業道路，見甲○○種
    植在該處路旁之芒果樹，結實纍纍，竟基於意圖為自己不法
    所有之犯意，撿拾路旁之竹竿敲落芒果樹上未成熟之芒果10
    顆後竊取之，得手後，當場為甲○○發覺制止，乙○○見狀
    隨即將竊得之芒果放入車中，駕車搭載劉巽誠及彭玠隆離去
    ，嗣將所竊得之芒果醃製成芒果青供己食用殆盡。
二、案經甲○○訴由彰化縣警察局員林分局報請臺灣彰化地方法
    院檢察署檢察官偵查起訴。
    理  由
壹、證據能力部分：
    按被告以外之人於審判外之陳述，雖不符刑事訴訟法第159
    條之1 至第159 條之4 之規定，而經當事人於審判程序同意
    作為證據，法院審酌該言詞陳述或書面陳述作成時之情況，
    認為適當者，亦得為證據。當事人、代理人或辯護人於法院
    調查證據時，知有第159 條第1 項不得為證據之情形，而未
    於言詞辯論終結前聲明異議者，視為有前項之同意，刑事訴
    訟法第159 條之5 定有明文。查本案全部卷證所涵括之供述
    證據及非供述證據，公訴人及被告均不爭執其證據能力，本
    院復衡以該等供述證據作成時之情況，應為適當，是可認後
    述所引用證據之證據能力均無疑義，合先敘明。
貳、本院論罪科刑部分：
一、上開犯罪事實，業據被告乙○○於本院審理時坦承不諱，且
    經告訴人甲○○迭於警詢、偵查中指證綦詳，並據證人即在
    場友人劉巽誠及彭玠隆分別於警詢中證述明確，復有現場照
    片2 張、車籍查詢- 基本資料詳細畫面1 份附卷可稽，足徵
    被告自白核與事實相符，堪以採信。本件事證已臻明確，被
    告上開竊盜犯行洵堪認定，應依法論科。
二、核被告乙○○所為，係犯刑法第320 條第1 項之普通竊盜罪
    。爰審酌被告乙○○因貪圖小利，恣意竊取他人種植之水果
    ，行為殊屬不當，並考量其素行、犯罪之動機、目的、手段
    、所竊取財物之價值，暨其於本院審理時尚能坦承犯行之犯
    後態度等一切情狀，量處如主文所示之刑，並諭知易服勞役
    之折算標準，以示懲儆。
據上論斷，應依刑事訴訟法第299 條第1 項前段，刑法第320 條
第1 項、第42條第3 項，刑法施行法第1 條之1 ，判決如主文。
本案經檢察官林依成到庭執行職務。
中    華    民    國    98    年    9     月    30    日
                        刑事第七庭    法  官  郭麗萍
以上正本證明與原本無異。
如不服本判決應於收受判決後10日內向本院提出上訴書狀，並應
敘述具體理由；其未敘述上訴理由者，應於上訴期間屆滿後20日
內向本院補提理由書（均須按他造當事人之人數附繕本）「切勿
逕送上級法院」。
告訴人或被害人對於判決如有不服具備理由請求檢察官上訴者，
其上訴期間之計算係以檢察官收受判決正本之日期為準。
中    華    民    國    98    年    9     月    30    日
                                      書記官  吳冠慧
附錄本案論罪科刑法條全文：
中華民國刑法第320條
意圖為自己或第三人不法之所有，而竊取他人之動產者，為竊盜
罪，處5 年以下有期徒刑、拘役或5 百元以下罰金。
意圖為自己或第三人不法之利益，而竊佔他人之不動產者，依前
項之規定處斷。
前二項之未遂犯罰之。


司法院資訊處製作；財團法人民間司法改革基金會備份。
